臺灣臺南地方法院刑事判決　　　　　　　100年度易字第703號
公　訴　人　臺灣臺南地方法院檢察署檢察官
被　　　告　張榮昌
上列被告因竊盜案件，經檢察官提起公訴（100年度偵字第4935
號），本院判決如下：
    主  文
張榮昌攜帶兇器毀越安全設備竊盜，處有期徒刑柒月。緩刑貳年
，並應向指定之政府機關、政府機構、行政法人、社區或其他符
合公益目的之機構或團體，提供伍拾伍小時之義務勞務，緩刑期
間付保護管束。
    事  實
一、張榮昌基於意圖為自己不法所有之犯意，於民國100年2月27
    日凌晨 2時30分許，攜帶其母所有而客觀上可供為兇器使用
    之螺絲起子1支，至位於臺南市永康區○○○街35號房屋（
    無人居住，且屬於1、2樓互通之二層樓式區分所有建物，下
    稱本件房屋），先以鋁梯由外牆攀爬至該屋 2樓，持上開螺
    絲起子破壞具有防閑作用之窗戶之玻璃，再自受損之窗戶穿
    越進入該屋後，於 2樓處竊取陳珮怡所有之現金新臺幣（下
    同）50元及餅乾5包，並隨即沿屋內1、2樓互通之樓梯下至1
    樓，在 1樓處竊取康芯誼所有之投幣式電話內之零錢共計新
    臺幣 （下同）100元，得手後即逃離現場，並將上開竊得之
    金錢花用殆盡。嗣經警調閱監視器拍攝畫面而循線查獲上情
    ，除查獲前開遭竊之餅乾 5包外，並扣得上揭供行竊使用之
    螺絲起子1支。
二、案經陳珮怡、康芯誼訴由臺南市政府警察局永康分局報請臺
    灣臺南地方法院檢察署檢察官偵查起訴。
    理  由
一、本件係經被告張榮昌於準備程序為有罪之表示，而經本院裁
    定以簡式審判程序加以審理，依刑事訴訟法第273條之2、第
    159條第2項之規定，不適用傳聞法則有關限制證據能力之相
    關規定，合先敘明。
二、訊據被告對於上開犯罪事實均坦承不諱，核與證人康芯誼於
    司法警察調查中之陳述及偵訊中之證述、證人陳珮怡於司法
    警察調查中之陳述、偵訊中及審理中之證述情節相符，並有
    臺南市政府警察局永康分局刑案現場勘查紀錄表、內政部警
    政署刑事警察局100年4月15日刑紋字第1000043634號鑑定書
    、扣押書、贓物認領保管單各 1份以及現場勘驗照片25張、
    現場照片12張、監視器拍攝畫面翻拍照片 2張在卷可稽，復
    有螺絲起子 1支扣案可資佐證，足見被告上開自白確與客觀
    事證相符，應堪採信。本件事證已臻明確，被告犯行洵堪認
    定。
三、按刑法第321條第1項第2款、第3款之攜帶兇器竊盜罪，係以
    行為人攜帶兇器竊盜為其加重條件，此所謂兇器，其種類並
    無限制，凡客觀上足對人之生命、身體、安全構成威脅，具
    有危險性之兇器均屬之，且祇須行竊時攜帶此種具有危險性
    之兇器為已足，並不以攜帶之初有行兇之意圖為必要（最高
    法院79年臺上字第5253號判例參照）；次按刑法第321條第1
    項第2 款所稱之其他安全設備，係指門扇牆垣以外與門扇牆
    垣同其性質，依社會通常觀念足以認為防盜之設備而言，如
    門鎖、窗戶、冷氣孔、房間門等，依社會通常觀念，均具阻
    隔出入之功能，足以認為防盜之設備，故踰越冷氣孔、窗戶
    後行竊，應構成踰越安全設備竊盜罪；所謂毀越門扇牆垣，
    係指毀損或超越及踰越門扇牆垣而言。與用鑰匙開鎖啟門入
    室者、撬開門鎖啟門入室者不同。司法院解釋所謂越進門扇
    牆垣，其越進二字亦應解為超越或踰越而進，非謂啟門入室
    即可謂之越進；所謂毀越門扇，其『越』指逾越而言，如係
    從門走入或開鎖啟門入室，均不得謂為逾越門扇（最高法院
    22年上字第454號、45年臺上字第1443號、55年臺上字第547
    號判例、77年度臺上字第1130號判決意旨參照）。查被告持
    以行竊使用之螺絲起子，其前端係以質地堅硬之金屬材質所
    製成，為鐵製且銳利之器具，依照一般社會通念，客觀上顯
    足以對於他人之生命、身體、安全構成威脅而具有危險性，
    屬刑法所謂兇器甚明，故核被告持屬於兇器性質之螺絲起子
    ，破壞本件房屋 2樓屬於安全設備性質之窗戶之玻璃，再由
    受損之窗戶逾越進入屋內竊取財物之所為，係犯刑法第 321
    條第1項第2款、第3 款之攜帶兇器毀越安全設備竊盜罪。陳
    珮怡所有而於本件房屋 2樓遭被告竊取之物，尚有現金50元
    ，迭為被告及陳珮怡於司法警察調查中所陳明，起訴書就該
    遭竊之50元業有漏載，應予補充。
三、次查本件房屋，係屬於1、2樓之間有樓梯互通而未阻隔，並
    同由1樓大門對外出入，且獨立於3樓以上其他同大樓之建物
    ，其中1樓處由康芯誼開設美髮店，陳珮怡則在2樓處從事美
    容，並無明顯標示或區隔出渠二人使用之位置等情，為證人
    陳珮怡於審理中所陳明（見審卷32、33頁），復有前揭現場
    勘察照片所攝本件房屋之外觀及內部陳設之狀況可憑。是以
    ，本件房屋係屬1、2樓互通之二層樓式區分所有建物，其內
    並無阻隔1、2樓之間而使之監管範圍明顯區分之規劃設置，
    且被告亦稱因本件房屋之1、2樓間有樓梯互通，其原本即有
    意一併竊取1、2樓之物品等語（見審卷第37頁），則被告就
    屬於1、2樓互通之二層樓式區分所有建物性質之本件房屋，
    基於一併竊取該房屋內1、2樓物品之計畫，而自2 樓窗戶踰
    越進入屋內後，先在2 樓處竊取陳珮怡所有之財物，續沿樓
    梯至1 樓處竊取康芯誼所有之財物之舉動，均出於實行單一
    竊盜行為之犯意，而在同一區分所有建物之場所，以及密接
    未間斷之時間內所為，客觀上各舉動間之獨立性薄弱，應認
    係實行單一竊盜行為之接續舉動，而整體評價為單一竊盜行
    為，從而，被告於上開實行單一竊盜行為完成之過程中，因
    竊取康芯誼、陳佩怡所有而分置於該屋1、2樓之財物之接續
    舉動，而同時侵害渠二人對其所有財產之監督權，性質上係
    屬一行為同時觸犯二個相同罪名之同質想像競合犯，應依刑
    法第55條規定，論以一個攜帶兇器毀越安全設備竊盜罪，公
    訴意旨認被告上開竊取康芯誼及陳珮怡之財物之竊盜犯行，
    係屬分論併罰之二罪等語，容有誤會。又被告毀壞安全設備
    進入本件房屋行竊，其毀壞行為已結合於所犯加重竊盜之罪
    質中評價，不再另構成毀損器物罪，附此敘明。
四、爰審酌被告為圖獲取財物供己花用，基於一己之貪念，不思
    循正途賺取財物，任意破壞安全設備而竊取他人物品，侵害
    他人之財產權及妨礙社會安全，然念及其於犯後尚知坦承犯
    行，並將犯罪過程供述清楚，容見有坦白認錯之意，犯後態
    度堪認良好，並考量遭竊之金錢及物品之價值均非稱多，造
    成損害程度尚非鉅大等一切情狀，量處如主文所示之刑。末
    查被告先前未曾受有有期徒刑以上刑之宣告等情，有臺灣高
    等法院被告全國前案紀錄表1 份可參，其現擔任製香工人，
    從事正當工作，且與康芯誼、陳珮怡達成和解，業予具體賠
    償並獲渠等之原諒，有臺南市永康區調解委員會 100年刑調
    字第727號調解筆錄1 份可稽（見審卷第9頁），足見有積極
    彌補過錯之意，信經本次偵、審程序，當知所警惕而無再犯
    之虞，本院因認上開所宣告之刑以暫不執行為適當，爰依刑
    法第74條第1項第1 款規定，併予諭知緩刑2年，以啟自新。
    再考量被告僅為圖得錢財，竟為竊盜犯行，顯係欠缺守法之
    正確觀念，為強化其法治概念，使其於緩刑期內能深知警惕
    ，並使緩刑宣告不致輕易遭到撤銷，本院乃認除前開緩刑宣
    告外，並依刑法第74條第2項第5款之規定，命被告應依執行
    檢察官之命令，向指定之政府機關、政府機構、行政法人、
    社區或其他符合公益目的之機構或團體，提供55小時之義務
    勞務，併依刑法第93條第1項第2款規定，於緩刑期間付保護
    管束，俾能由觀護人予以適當督促，以期符合本件緩刑目的
    。再依刑法75條之1第1項第4 款規定，被告受緩刑之宣告，
    而違反本件依刑法第74條第2項第5款所定負擔，情節重大，
    足認原宣告之緩刑難收其預期效果，而有執行刑罰之必要者
    ，得予撤銷緩刑之宣告，附為說明。又扣案之螺絲起子 1支
    ，被告業稱係其母所有而非其所有之物等語（見審卷第37頁
    ），且既無證據足證該物係為被告所有，亦非違禁物或須義
    務沒收之物，故不予宣告沒收，併此敘明。
據上論斷，應依刑事訴訟法273條之1第1項、第299條第 1項前段
，第321條第1項第2款、第3款、第55條、第74條第1項第1款、第
93條第1項第2款，判決如主文。
本案經檢察官宋文宏到庭執行職務。
中    華    民    國    100   年    8    月    31    日
                  刑事第三庭  法  官  陳威龍
以上正本證明與原本無異。
如不服本判決應於收受本判決後10日內向本院提出上訴書狀，並
應敘述具體理由。其未敘述上訴理由者，應於上訴期間屆滿後20
日內向本院補提理由書狀（均須按他造當事人之人數附繕本）「
切勿逕送上級法院」。
                              書記官  蘇嬿合
中    華    民    國   100    年    8     月    31    日
附錄本案論罪科刑法條：
刑法第321條第1項第2款、第3款：
犯竊盜罪而有下列情形之一者，處6月以上、5年以下有期徒刑，
得併科新臺幣10萬元以下罰金：
二、毀越門扇、牆垣或其他安全設備而犯之者。
三、攜帶兇器而犯之者。